【裁判字號】    99,交抗,1977
【裁判日期】    991028
【裁判案由】    違反道路交通管理處罰條例
【裁判全文】
臺灣高等法院交通事件裁定            99年度交抗字第1974號
抗  告  人
即受處分人  甲○○
上列抗告人因違反道路交通管理處罰條例案件，不服臺灣板橋地
方法院所為中華民國99年8月26日99年度交聲字第1328號、第132
9號、第1330號裁定(原處分案號：交通部公路總局北區監理所板
橋監理站板監裁字裁41-CP00000000號、41-CP0000000號、41-CP
0000000號裁決書)，提起抗告，本院裁定如下：
    主  文
抗告駁回。
    理  由
一、按汽機車駕駛人停車時，在禁止臨時停車處所停車者，處新
    臺幣(下同)600元以上1,200元以下罰鍰，道路交通管理處罰
    條例第56條第1項第1款、第3條第8款定有明文。
二、聲明異議意旨略以：其完全沒收到任何紅單，所以無法繳納
    等語。另抗告意旨略以：其雖有違規事實，但未收到罰單，
    要其繳納加倍罰款，其不服云云。
三、經查：
  (一)抗告人即受處分人甲○○所有之車牌號碼 QT5-922號輕型機
    車，分別於民國94年9月15日上午11時32分許、同日下午3時
    56分許及同年10月15日上午11時20分許，在臺北縣板橋市○
    ○路、臺北縣板橋市火車站東門及臺北縣板橋市火車站，有
    在禁止臨時停車處所停車之違規行為，經臺北縣政府警察局
    交通隊員警以逕行舉發等情，為受處分人所是認，並有臺北
    縣政府警察局94年10月6日北縣警交字第CP0000000號、第CP
    0000000號、94年10月28日北縣警交字第CP0000000號舉發違
    反道路交通管理事件通知單3紙及違規採證照片3張在卷可稽
    ，此部分事實堪以認定。
  (二)按處理違反道路交通管理事件，有關文書送達之程序，依行
    政程序法之規定。送達，於應受送達人之住居所、事務所或
    營業所為之；於應送達處所不獲會晤應受送達人時，得將文
    書付與有辨別事理能力之同居人、受僱人或應送達處所之接
    收郵件人員。送達不能依前二條規定為之者，得將文書寄存
    送達地之地方自治或警察機關，並作送達通知書 2份，一份
    黏貼於應受送達人住居所、事務所、營業所或其就業處所門
    首，另一份交由鄰居轉交或置於該送達處所信箱或其他適當
    位置，以為送達。前項情形，如係以郵務人員為送達人者，
    得將文書寄存於附近之郵政機關。違反道路交通管理事件統
    一裁罰基準及處理細則第5條、行政程序法第72第1項、第73
    條第1項及第74條第1項、第 2項亦分別定有明文。故舉發違
    反道路交通管理事件通知單，應依上開規定送達受處分人。
    本件受處分人於94年11月25日即設籍於臺北縣板橋市○○路
    ○ 段148巷22弄3號之3，迄95年2月24日始遷至臺北縣樹林市
    ○○路275之1號乙節，有遷徙紀錄資料查詢、個人基本資料
    查詢、戶籍謄本附卷可參。原舉發機關臺北縣政府警察局交
    通隊逕行舉發後，將上開違規通知單向受處分人斯時戶籍所
    在地之臺北縣板橋市○○路○段148巷22弄3之3號為送達，均
    因未獲會晤受處分人，亦無受領文書之同居人、受僱人或應
    送達處所之接收郵件人員，送達人分別於94年12月21日、同
    年月29日依法寄存於板橋郵局，此有臺北縣政府警察局送達
    證書 3紙在卷可憑。故該通知單依上開規定，業已合法送達
    受處分人，不因受處分人未向郵局領取違規通知單而受影響
    。
四、綜據上述，本件受處分人確有「在禁止臨時停車處所停車」
    之違規行為，原處分機關依道路交通管理處罰條例第56條第
    1項第1款予以裁罰，固屬有據。惟依卷附違規通知單上記載
    之到案日期分為94年10月31日及同年11月22日，其送達受處
    分人之日期顯已逾應到案日期，自難期受處分人有遵期到案
    之可能，原處分機關對此未予詳查，遽認受處分人逾應到案
    期限60日以上，逕依違反道路交通管理事件統一裁罰基準表
    規定，分別裁處異議人罰鍰 1,200元，即有違誤。原審法院
    調查後亦同此認定，而撤銷原處分，並依道路交通管理處罰
    條例第56條第1項第1款及違反道路交通管理事件統一裁罰基
    準及處理細則所訂違反道路交通管理事件統一裁罰基準表規
    定，從輕裁處罰鍰各 600元，其認事用法並無違誤。受處分
    人猶執前詞，任意指摘原裁定不當，提起本件抗告，為無理
    由，應駁回之。
據上論斷，依道路交通管理處罰條例第89條、刑事訴訟法第 412
條，裁定如主文。
中    華    民    國    99    年    10    月    28    日
                  刑事第十三庭  審判長法  官   曾德水
                                      法  官   王復生
                                      法  官   宋松璟
以上正本證明與原本無異。
不得再抗告。
                                      書記官   蘇秋
中    華    民    國    99    年    10    月    29    日

司法院資訊處製作；財團法人民間司法改革基金會備份。
